# 营改增导致工程企业税金及附加负数问题

提问人：renxiaochao 时间：2017-03-08 09:28:52
2015 年营改增之前账面，按照完工进度确认了营业税金及附加，营改增之后改缴增值税，导致账面计提的营业税及附加税冲成负数，站在 2015 年 12 月 31 日，该事项确实不是一项会计差错，但是本年公司业务量萎缩，确实导致账面税金及附加科目为负数，该种情况下如何处理？披露的时候能以负数列示吗？

回答人：chenyiwei
根据《增值税会计处理规定》（财会[2016]22号）文件规定的以下衔接办法予以处理： 全面试行营业税改征增值税前已确认收入，此后产生增值税纳税义务的账务处理。企业营业税改征增值税前已确认收入，但因未产生营业税纳税义务而未计提营业税的，在达到增值税纳税义务时点时，企业应在确认应交增值税销项税额的同时冲减当期收入；已经计提营业税且未缴纳的，在达到增值税纳税义务时点时，应借记“应交税费——应交营业税”、“应交税费——应交城市维护建设税”、“应交税费——应交教育费附加”等科目，贷记“主营业务收入”科目，并根据调整后的收入计算确定计入“应交税费——待转销项税额”科目的金额,同时冲减收入。 2016 年 2 月 3日，财政部会计司发布的《增值税会计处理规定》官方解读对该问题补充说明如下： 《规定》第二（二） 3 项中，企业在全面推开营业税改征增值税前已确认收入且已经计提营业税但未缴纳的，根据调整后的收入计算确定销项税额时，该调整后的收入是指按照现行增值税制度调整后的收入，即不含税销售额。

提问人：renxiaochao 时间：2017-03-08 22:24:55
陈版，意思是即使冲成负数也无关系？

回答人：chenyiwei
这样做是不会导致“税金及附加”和收入科目被冲减到负数的。